臺灣臺中地方法院刑事判決　　　　　　 100年度訴字第1820號
公　訴　人　臺灣臺中地方法院檢察署檢察官
被　　　告　周俊榮
　　　　　　翁英原
上2人共同
指定辯護人　賴俊宏律師
被　　　告　林文豪　41歲（民國59年3月23日生）
　　　　　　　　　　（現另案於法務部矯正署臺中監獄臺中分
指定辯護人　林佐偉律師
上列被告等因違反毒品危害防制條例等案件，經檢察官提起公訴
（100年度偵字第10621、10623號），本院判決如下：
    主    文
周俊榮犯如附表一、二所示之各罪，各處如附表一、二「主文欄
」所示之刑（含主刑、從刑）。應執行如附表三「應執行刑欄」
(一)所示之刑（含主刑及從刑）。主刑部分應執行有期徒刑拾年
捌月。
翁英原犯如附表一所示之各罪，均累犯，各處如附表一「主文欄
」所示之刑（含主刑、從刑）。應執行如附表三「應執行刑欄」
(二)所示之刑（含主刑及從刑）。主刑部分應執行有期徒刑拾壹年
陸月。
林文豪犯如附表一所示之各罪，各處如附表一「主文欄」所示之
刑（含主刑、從刑）。應執行如附表三「應執行刑欄」(三)所示之
刑（含主刑及從刑）。主刑部分應執行有期徒刑拾壹年。
    犯罪事實
一、翁英原（綽號臺語「阿弟」、「阿原」）前因公共危險案件
    ，經本院以97年度中交簡字第183號判處有期徒刑3月確定，
    嗣於民國97年4月7日易科罰金執行完畢。
二、周俊榮（綽號臺語「阿弟」、「阿俊」）與翁英原、林文豪
    均明知海洛因為毒品危害防制條例所列之第一級毒品；甲基
    安非他命係毒品危害防制條例第2條第2項第2款所列管之第
    二級毒品，且為主管機關即行政院衛生署公告禁止使用之毒
    害藥品，乃藥事法規定之禁藥，非經許可，均不得擅自持有
    、轉讓、販賣，周俊榮與翁英原於100年3月中旬結識，復自
    100年4月初起，其等2人共同住在臺中市○區○○○街145
    號618室之租屋處（承租人為翁英原），並共同持用周俊榮
    所有之行動電話門號0000-0 00000號、00 00-000000號為販
    毒聯絡工具，竟與林文豪（綽號臺語「阿豪」、「阿合」或
    「阿和」）共同基於販賣第一級毒品海洛因、第二級毒品甲
    基安非他命以營利之犯意聯絡，因周俊榮有取得毒品之管道
    而得以銷售牟取暴利，但周俊榮為躲避查緝，不欲與不熟識
    之購毒者直接聯繫，而透過林文豪之引介及聯繫者，周俊榮
    則願意販賣，再由周俊榮或翁英原負責出面交付毒品及收取
    價金，相互間並約定聯絡時以「高梁酒」、「啤酒」等詞代
    稱海洛因、甲基安非他命，翁英原、林文豪則可不定時獲取
    免費施用毒品之利益。其等之交易模式，乃先由購毒者撥打
    林文豪所有之行動電話0000 -000000號聯繫購毒事宜後，林
    文豪即撥打周俊榮、翁英原共同持用之上開行動電話0000-0
    00000號或0000-000000號聯繫交易事宜，嗣再周俊榮或翁英
     原出面交付毒品及收取價金（詳如附表一所示）。而以上
    揭方式，林文豪、周俊榮、翁英原於附表一編號1至7號所示
    之時、地，共同販賣第一級毒品海洛因、第二級毒品甲基安
    非他命予如附表一所示編號1至7號所示之人；另周俊榮、翁
    英原於附表一編號8、9、10號所示之時、地，共同販賣第一
    、二級毒品予如附表一編號8、9、10號所示之人。
三、周俊榮復基於轉讓第一級毒品海洛因及轉讓屬於禁藥之第二
    級毒品甲基安非他命之犯意，於如附表二所示時、地，分別
    無償轉讓海洛因、甲基安非他命予如附表二所示之人。
四、嗣於100年5月3日上午8時10分許，為警至林文豪位於臺中市
    ○區○○街447號4樓之5之住處執行搜索，扣得林文豪所有
    0000-000000號行動電話1支（含SIM卡1張），並拘提林文豪
    到案；復於同日下午，由林文豪以門號0000-000000號撥打
    周俊榮0000-000000號行動電話，佯稱要購買「查某的高粱1
    罐」後，於同日晚上6時35分許，周俊榮指示翁英原攜帶海
    洛因2包及0000-000000號行動電話門號1支（含SIM卡1張）
    前往臺中市○區○村路○○○○街口之統一超商欲與林文豪
    交易時，翁英原見警方出面後，主動交付放置在褲子右口袋
    之海洛因2包，而為警當場扣得海洛因2包、0000-000000號
    行動電話1支（含SIM卡1張）等物，此次交易因而未遂（如
    附表一編號10號之犯罪事實）；翁英原並帶同警方前往臺中
    市○區○○○街145號6樓之18（下稱618室）之租屋處，斯
    時，因在房內施用過毒品之周俊榮、林禹睿、蕭文彬等人透
    過監視器發現狀況有異，周俊榮旋即將房門從內部反鎖，並
    將海洛因14包、甲基安非他命1包、安非他命吸食器1組等物
    從陽台丟至大樓中庭花園，周俊榮、林禹睿、蕭文彬與同時
    在房內之陳瓊姿等4人並從陽台攀爬至同大樓6樓之16（下稱
    616室）陽台且進入屋內，要求不知情之616室蔡姓屋主不許
    張揚（無故侵入住宅部分，未據蔡姓屋主提出告訴），經蔡
    姓屋主配合警方要求而開門後，當場在616室陽台查獲周俊
    榮所有之海洛因1包、甲基安非他命1包等物，復將周俊榮等
    人帶返618室執行搜索，當場在衣櫃、床上等處查扣周俊榮
    所有之海洛因19包、甲基安非他命4包、電子磅砰1台、行動
    電話2支（0000 -000000號、0000-000000號，含SIM卡2張）
    等物，再前往臺中市○區○○○街145號中庭花園查扣周俊
    榮所有之海洛因14包、甲基安非他命1包、安非他命吸食器1
    組等物，而查獲上情（周俊榮、翁英原、林禹睿、蕭文彬施
    用毒品部分，業經檢察官另案偵辦）。
五、案經臺中市政府警察局第一分局報請臺灣臺中地方法院檢察
    署檢察官偵查起訴。
    理    由
壹、程序部分：
一、對證據能力之說明：
(一)、共同被告周俊榮、翁英原於警詢之陳述係屬審判外之陳述，
    而被告林文豪及其辯護人既爭執該2人於警詢所為陳述之證
    據能力，則依刑事訴訟法第159條第1項之規定，此部分尚無
    證據能力。
(二)、復按現行刑事訴訟法為保障被告之反對詰問權，排除具有虛
    偽危險性之傳聞證據，以求實體真實之發見，於該法第159
    條第1項明定被告以外之人於審判外之言詞或書面陳述，除
    法律有規定者外，不得作為證據。又被告以外之人於審判外
    之陳述，雖不符前4條之規定（即刑事訴訟法第159條之1至
    同條之4），而經當事人於審判程序同意作為證據，法院審
    酌該言詞陳述或書面陳述作成時之情況，認為適當者，亦得
    為證據；當事人、代理人或辯護人於法院調查證據時，知有
    第159條第1項不得為證據之情形，而未於言詞辯論終結前聲
    明異議者，視為有前項之同意，刑事訴訟法第159條之5定有
    明文。本件被告周俊榮、翁英原及其辯護人等對卷內證據資
    料之證據能力均不爭執；本件被告林文豪及其辯護人，除爭
    執共同被告周俊榮、翁英原警詢筆錄之證據能力外（此部分
    無證據能力，已如上述），並未就卷內其餘證據資料之證據
    能力有所爭執，且迄於言詞辯論終結前，均未主張有刑事訴
    訟法第159條第1項不得為證據之情形，是應認其等已同意下
    列引用之卷內證據，均得作為證據，且經本院審酌後，認該
    等證據並無不適當之情形，應認本案下列引用之證據均有證
    據能力。
貳、實體部分：
一、訊據被告周俊榮對其有為如附表一編號1至10及附表二所示
    之犯罪事實均坦承不諱；被告翁英原對有為如附表一編號1
    至10所示犯罪事實亦均坦承在卷；而被告林文豪固承認其有
    為如附表一編號1至7所示之聯絡毒品交易之事實，惟辯稱：
    伊僅係因羅宗舜、綽號長腳之人欲購買毒品，伊好心幫忙打
    電話聯絡周俊榮，並帶羅宗舜、綽號長腳之人前去交易地點
    ，羅宗舜、綽號長腳之人把錢交給伊，周俊榮或翁英原會把
    毒品交給伊，伊當場就把毒品交給羅宗舜、綽號長腳之人，
    伊並沒有獲得好處，沒有共同販賣毒品之意思，只是伊自己
    去買毒品時，周俊榮會多給一個小包的毒品云云。被告林文
    豪雖以前詞為辯，惟查：
(一)、按刑法關於正犯、幫助犯之區別，係以行為人主觀之犯意及
    客觀之犯行為標準，凡以自己犯罪之意思而參與犯罪，無論
    其所參與者是否係犯罪構成要件之行為，皆為正犯。以幫助
    他人犯罪之意思而參與犯罪，其所參與者，苟係犯罪構成要
    件之行為，亦為正犯。以幫助他人犯罪之意思而參與犯罪，
    所參與者，為犯罪構成要件以外之行為，則為幫助犯。又刑
    法上所謂販賣行為，係指以營利為目的，有償轉讓，將商品
    販入或賣出，有一於此，犯罪即行成立。參與事前買賣之磋
    商行為，屬販賣構成要件行為，固勿論矣，即參與交付買賣
    標的物，及收取價金之行為，揆之民法第348條、第367 條
    關於出賣人、買受人義務之規定，亦屬販賣構成要件之行為
    （最高法院100年度臺上字第2081、3873號判決意旨參照）
    。
(二)、被告林文豪確有參與販毒之犯罪構成要件行為，業據：
１、被告林文豪於偵查中供承：「阿弟仔有二支電話，他都留給
    人家一支而已‧‧留給我二支，所以他留給人家那支如果關
    機，別人想跟他買毒品，就會透過我與阿弟仔聯絡」、「（
    問：提示0000000000與0000000000阿弟仔於100年4月16日16
    時31分到16時37分通訊監察譯文）內容何意？）我打給阿弟
    仔說我朋友要一罐啤酒，要阿弟仔請他，我說我也要一罐，
    不知道是要買安非他命或海洛因我忘記了，我有傳簡訊給阿
    弟仔，說我也想喝啤酒，就是也要安非他命，阿弟仔傳簡訊
    給我，說我越來越皮了，他說如果我有辦法一天五罐就是
    0.5公克的安非他命，再來跟他說，就是我想叫他請我，他
    不請我」、「（問：為什麼你要叫阿弟仔請你？）我就是想
    」、「（問：提示0000000000與0000000000於100年5月2日
    中午12時18分通訊監察譯文）內容何意？）我打給阿弟仔要
    跟他要安非他命，一罐啤酒是我隨便說的，他就隨便給，我
    跟他要，他平常都會給我，這次與100年4月28日其中一天他
    有給我安非他命，共給一點點而已，沒有跟我收錢，我在家
    裡施用完」等語（見100年度偵字第10623號偵查卷99、102
    、105頁）、；復於本院訊問時供稱：「若是我自己一個人
    去買的話，我是有發現他裡面還有另外多一個小包的毒品給
    我」、「（問：周俊榮說就是因為你幫他介紹客人，他才會
    在你去買毒品時多一些數量給你，這就是你的好處？）我從
    來沒有問過他這多的一小包是什麼意思」等語（見本院卷第
    28頁）。
２、同案被告周俊榮於偵查中供稱：「（問：你叫翁英原拿給綽
    號阿之海洛因毒品及給不特定人有無叫翁英原收現金？）沒
    有，我只負責與對方聯絡地點，及叫翁英原拿海洛因及安非
    他命毒品給對方‧‧」、「（問：共犯翁英原供稱曾多次幫
    你周俊榮接電話及幫忙拿海洛因毒品給綽號阿合及不特定人
    是否屬實？）屬實」、於本院訊問時稱：「起訴書附表一編
    號1-5賣給羅宗舜的部分我承認，都是透過林文豪介紹，我
    再叫翁英原拿毒品去給羅宗舜再跟他收錢，翁英原收完錢後
    會把錢交給我。起訴書附表一編號6、7的部分，交易的模式
    跟賣給羅宗舜是一樣的，這部分我也承認。起訴書附表一編
    號8的部分，陳國慶、林文豪怎麼講的我不知道，當時是林
    文豪打電話來給我說有人要買海洛因，500元的海洛因應該
    是我拿下去給林文豪的，林文豪有當場交500元給我。起訴
    書附表一編號9的部分，應該也有，這次是不是我叫翁英原
    拿毒品去交給林文豪的、這次我有沒有收錢，我都忘記了。
    起訴書附表一編號10的部分，林文豪確實跟我說要買1000
    元的海洛因，我就叫翁英原帶1000元的海洛因下去要交給林
    文豪，我這次印象比較深刻，確實有這回事。起訴書附表二
    的部分，我確實有提供海洛因給翁英原、林禹睿、蕭文彬」
    、「（問：林文豪幫你介紹購毒者、翁英原幫你送毒品，你
    有無給他們什麼好處？）翁英原我給他免費施用毒品，林文
    豪則是跟我購買毒品時，有時候我會多給他一些數量的毒品
    」、「（問：有無跟林文豪說幫你介紹客人的話，就會給他
    好處？）口頭上沒有這樣說過，我沒有跟他說若介紹朋友跟
    我買毒品，我就會給他好處，不過他來買毒品的時候我就會
    多給他一些」、「（問：若沒有透過林文豪，你是否可以自
    己賣毒品給其他購毒者？）沒有辦法」、「（問：你買賣毒
    品一定要透過林文豪？）對」、「（問：林文豪是否知道你
    都會給他比較多一點的毒品？）知道」、「（問：所以林文
    豪是知道他有好處所以他才會介紹別人跟你買毒品？）可能
    是這樣」、「（問：你剛才說購毒者若沒有透過林文豪打電
    話來，你就不會賣毒品給他們？）因為我大部分都是買來自
    己吃，小部份才拿去賣，要透過林文豪有認識的我才會賣，
    我也怕賣給陌生的人有時候是警察或線民偽裝的，會被抓」
    、「（問：林文豪介紹購毒者來買，你交毒品給對方時，你
    毒品是如何包裝？）用透明塑膠袋裝著，有時候包一包、有
    時候包兩包。比如說對方要買2000元，我有時包成2包、有
    時包成1包，但是加起來的量我都會稍微多一點點，多的那
    一點點就是我要給林文豪的好處，林文豪應該也知道，他自
    己會去處理」、「（問：翁英原也知道你有給林文豪這種好
    處？）對」等語（見本院卷第27至29頁）、復於本院審理時
    以證人身分具結證稱：「（問：編號1-5羅宗舜的部分，你
    有無多給林文豪毒品？）如果我沒有多給他的話，他為何要
    打電話給我，他為何要白浪費這個時間」、「（問：你多給
    林文豪的時候，有無跟他說這是他介紹客人的報酬？）我就
    是直接拿給他而已，他就知道了」、「（問：你剛說林文豪
    跟你買毒品的時候你會多給他，多出來的毒品有另外裝一小
    包？）會」、「（問：那林文豪知道那是要給他的？）他知
    道」、「（問：你有無跟林文豪明講多出來的就是要給他的
    ？）我有跟他說多的一包是要給他的」、「（問：是否林文
    豪介紹客人來買，不管是海洛因或甲基安非他命，或者林文
    豪自己來購買海洛因或甲基安非他命，你都會多給他一點毒
    品？）對啊」等語明確（見本院卷第125至127頁）。
３、同案被告翁英原於本院訊問時供稱：「（問：你承認有參與
    的行為中，毒品是都交給羅宗舜那些人還是交給林文豪？）
    毒品我都是交給林文豪本人」、「（問：交付毒品給林文豪
    的情形？）周俊榮講完電話叫我拿毒品下去，我下去時就會
    看到林文豪在樓下，有時候是看到林文豪和陳國慶，有時候
    是看到林文豪和羅宗舜，我把毒品交給林文豪，林文豪就會
    把錢交給我，我再把錢拿回去給周俊榮」等語（見本院卷第
    30頁）、復於本院審理時以證人身分具結證稱：「（問：你
    下去的這幾次，錢是由誰交給你的？）林文豪交給我的」、
    「（問：你有無看到林文豪跟羅宗舜拿錢？）我有看到羅宗
    舜拿錢給林文豪，林文豪再拿錢給我」、「（問：你毒品交
    給林文豪或是羅宗舜？）我交給林文豪」、「（問：偵查中
    你說林文豪介紹藥腳給周俊榮，林文豪有好處，這是親眼所
    見？）就是他拿兩包給我，我再拿給林文豪」、「（問：你
    所說的拿兩包是什麼意思？）就是只有買一包，另一包是多
    的」、「（問：周俊榮有跟你說這多出的一包是要給林文豪
    的？）對啊」、「（問：多出來的部分你交給林文豪時，有
    無跟林文豪說這部分是要給你的？）有啊，我有明白跟他說
    」、「（問：為何不直接跟林文豪帶來的人交易，反而要跟
    林文豪交易？）我們只認識林文豪，我們電話中就跟林文豪
    講好數量、價格，下去後林文豪親手交錢給我們，我毒品交
    給他，之後他怎麼去處理他自己去處理，我們知道是林文豪
    帶來的人要買的，林文豪的代價就是我們會多給他一點毒品
    」等語明確（見本院卷第128頁反面至129頁反面）。
４、而參之卷附之100年4月16日及4月20日通訊監察譯文（見同
    上偵查卷第70頁反面、74頁反面）可知，100年4月16日被告
    林文豪以簡訊傳給被告周俊榮（即阿弟仔）：「我也想啤酒
    」，被告周俊榮確有以簡訊回傳「脾你頭啦，越來越皮啦你
    ，一天有喝五罐再跟我說，我會被你喝倒」等語；而100 年
    4月20日被告林文豪雖因無空前往交易毒品，然卻事先以電
    話告知被告周俊榮稱：「我會叫國慶去拿啤酒三罐」等語，
    即事先已約定好毒品交易之種類、價金，並告知欲請陳國慶
    代為跑腿甚明（參酌陳國慶偵查中所述，渠僅依林文豪之指
    示，帶綽號長腳之人前去交易地點，並未參與交易過程，則
    依目前卷內證據，尚無證據足資證明陳國慶確具有共同販毒
    之犯意，或確有參與毒品交易之構成要件，在罪疑唯輕原則
    下，尚難遽認陳國慶為販毒共犯，起訴書亦同此認定，併此
    敘明），益徵被告林文豪有參與毒品交易之買賣約定及獲取
    利益明確。再參諸證人羅宗舜、王忠義、陳國慶於偵查中證
    述交易之過程，核與同案被告周俊榮、翁英原上開所述大致
    相符，況同案被告周俊榮、翁英原既會與被告林文豪有上開
    合作模式，足認彼此間有相當之信賴基礎，而其等間又無何
    怨隙過節，衡情，同案被告周俊榮、翁英原當無故為誣陷之
    理，足認同案被告周俊榮、翁英原所述，尚非子虛。
５、勾稽比對其等3人上開所述可知，其等販毒模式，運作方式
    大致上係購毒者與被告林文豪聯絡欲購毒時，被告林文豪會
    先以電話聯絡周俊榮或翁英原，電話中約定好欲購買毒品之
    種類、價錢及交易地點後，被告林文豪會帶購毒者到約定地
    點，或僅由被告林文豪出面購毒，隨即周俊榮或翁英原會前
    往交付毒品予被告林文豪，並向被告林文豪收取約定之價金
    ，被告周俊榮並會額外給予被告林文豪好處即給予毒品1包
    ，以供被告林文豪施用甚明，準此，被告林文豪顯然已參與
    事前買賣之磋商行為，並參與交付買賣標的物，及收取價金
    之行為，且從中獲取相當利益，已屬參與販賣毒品之構成要
    件行為委無疑義，核與幫助施用之行為，顯然有別，應論以
    販賣毒品之共同正犯，灼然甚明。被告林文豪猶以前詞為辦
    ，顯係誤解法律上共同正犯之意義，尚不足採。
(三)、此外，復有通訊監察譯文（見100年度偵字第10623號偵查卷
    第57至81頁、搜索扣押筆錄、扣押物品目錄表及查獲現場暨
    扣案物照片等附卷可稽，並有0000-000000號或0000-000000
    號行動電話、電子磅秤、第一級毒品海洛因、第二級毒品甲
    基安非他命扣案可佐佐證，足認被告3人之自白核與事實相
    符，足堪採信。又扣案之白色粉末經送行政院衛生署草屯療
    養院以化學呈色法、氣相層析質譜法鑑定後，確分別檢出第
    一級毒品海洛因成分共36包（驗餘淨重共12.0963公克；其
    中有1包海洛因，鑑驗時鑑驗人員又細分為3小包，故鑑驗報
    告中列為38包海洛因，見本院卷第73頁）、含甲基安非他命
    成分共6包（驗餘淨重共7.0963公克），有行政院衛生署草
    屯療養院100年5月25日草療鑑字第1000500122號鑑定書1份
    在卷可憑（見100年度偵字第10621號偵查卷第231至237頁）
    。
二、又查，本件雖無從得知被告販賣毒品海洛因及甲基安非他命
    時，其購入海洛因及甲基安非他命之確實價格，及是否確有
    低買高賣之營利情事，惟販賣毒品屬違法行為，非可公然為
    之，販賣者販入後可任意分裝增減其分量再行出售，每次交
    易之價格、數量，亦隨時依交易對象、當時行情而變動，縱
    或出售之價格較低，亦非當然無營利意圖，即便為相同價格
    ，因份量較少亦能從中獲利，除經坦承犯行並供明販入、賣
    出確實價量外，委難查得實情，復無法查獲其上手，更難查
    悉有無從中獲利，是除非別有事證足認係按同一價量委買或
    轉售，確未牟利外，尚難據此即認販賣之證據有所未足，否
    則將造成知過坦承者難辭重典，飾詞否認者反得僥倖，而失
    情理之平。且按一般民眾均知政府對毒品之查禁森嚴，重罰
    不予寬貸，衡情倘非有利可圖，絕無平白甘冒被嚴查重罰之
    高度風險之理，從而，舉凡其有償交易，除足反證其確係另
    基於某種非營利本意之關係外，尚難因無法查悉其販入價格
    ，作為是否高價賣出之比較，諉無營利之意思阻卻販賣犯行
    之追訴（最高法院84年度第3次刑事庭會議決議意旨參照）
    。查被告周俊榮販賣海洛因予購毒者之犯行，其與購毒者並
    非至親，倘無從中賺取差價或投機貪圖小利，豈有屢屢甘冒
    重典依購入價格轉售之理？是其販入之價格必較其出售之價
    格為低，而有從中賺取買賣價差牟利之意圖，應屬合理認定
    。綜上所述，本件事證已臻明確，被告3人上揭販賣毒品之
    犯行；及被告周俊榮轉讓毒品之犯行，均堪予認定，應予依
    法論科。
三、論罪科刑：
(一)、按甲基安非他命雖係毒品危害防制條例第2 項第2 款所規定
    之第二級毒品，但其亦屬於藥事法所稱之「禁藥」（即藥事
    法第22條第1 款所稱之「經中央衛生主管機關明令公告禁止
    製造、調劑、輸入、輸出、販賣或陳列之毒害藥品」），而
    明知為禁藥而轉讓者，藥事法第83條亦定有處罰明文。故行
    為人明知為禁藥即甲基安非他命而轉讓予他人者，除成立毒
    品危害防制條例第8 條第2 項之轉讓第二級毒品罪外，亦構
    成藥事法第83條第1 項之轉讓禁藥罪，此係屬同一犯罪行為
    而同時有二種法律可資處罰之法條（規）競合情形，應依「
    重法優於輕法」、「後法優於前法」等法理，擇一處斷。而
    毒品危害防制條例第8 條第2 項轉讓第二級毒品罪之法定本
    刑為6月 以上5 年以下有期徒刑，得併科新臺幣70萬元以下
    罰金。而藥事法第83條第1 項轉讓禁藥罪之法定本刑為7 年
    以下有期徒刑，得併科新臺幣500 萬元以下罰金。且被告於
    本案所涉轉讓甲基安非他命之數量，亦無證據達於應依毒品
    危害防制條例第8 條第6 款及第9 條之規定加重其刑至2分
    之1 之情形。則藥事法第83條第1 項之罪之法定本刑，顯較
    毒品危害防制條例第8 條第2 項之罪之法定本刑為重，依前
    述「重法優於輕法」之法理，就被告轉讓甲基安非他命部分
    之行為，自應優先適用藥事法第83條第1 項之規定處斷（最
    高法院97年度臺非字第397號判決參照）。核被告周俊榮、
    翁英原、林文豪於犯罪事實欄如附表一編號1至5所為、被告
    周俊榮、翁英原於如附表一編號8所為，均係犯毒品危害防
    制條例第4條第1項之販賣第一級毒品罪；被告周俊榮、翁英
    原、林文豪於犯罪事實欄如附表一編號6、7所為、被告周俊
    榮、翁英原於犯罪事實欄如附表一編號9所為，均係犯毒品
    危害防制條例第4條第2項之販賣第二級毒品罪；被告周俊榮
    、翁英原於犯罪事實欄如附表一編號10所為，均係犯毒品危
    害防制條例第4條第6項、第1項之販賣第一級毒品未遂罪；
    被告周俊榮於犯罪事實欄如附表二編號1所為，均係犯毒品
    危害防制條例第8條第1項之轉讓第一級毒品罪；被告周俊榮
    、於犯罪事實欄如附表二編號2所為，係犯犯藥事法第83條
    第1項之轉讓禁藥罪、於犯罪事實欄如附表二編號3、4所為
    ，係犯毒品危害防制條例第8條第1項之轉讓第一級毒品罪及
    藥事法第83條第1項之轉讓禁藥罪。
(二)、被告等於前述各次販賣第一級毒品海洛因、第二級毒品甲基
    安非他命及轉讓第一級毒品海洛因、屬於禁藥之第二級毒品
    甲基安非他命，而持有第一級毒品海洛因、第二級毒品甲基
    安非他命之低度行為，應分別為販賣第一、二級毒品及轉讓
    第一、二級毒品之高度行為所吸收，均不另論罪。
(三)、被告周俊榮前述於犯罪事實欄如附表二編號3、4之犯行，係
    同時轉讓第一級毒品海洛因、屬於禁藥之第二級毒品甲基安
    非他命無償供人施用，均應依刑法第55條，論以想像競合犯
    ，而從一重之轉讓第一級毒品海洛因罪論處。
(四)、被告周俊榮、翁英原、林文豪就犯罪事實欄如附表一編號1
    至7之犯行；被告周俊榮、翁英原就犯罪事實欄如附表一編
    號8至10之犯行間，均有犯意聯絡及行為分擔，均為共同正
    犯。
(五)、被告周俊榮、翁英原、林文豪就上開各次販賣第一、二級毒
    品；被告周俊榮就上開各次轉讓第一級毒品、轉讓禁藥之犯
    行，犯意各別，行為互殊，自應予分論併罰。
(六)、被告周俊榮轉讓海洛因、甲基安非他命予人施用之淨重，海
    洛因、甲基安非他命數量部分，並無證據可資證明已超過行
    政院依毒品危害防制條例第8條第6項頒訂之「轉讓毒品加重
    其刑之數量標準」第2條第1項第1款規定之淨重5公克或10公
    克以上之數量，故被告轉讓第一級毒品海洛因部分，自毋庸
    依毒品危害防制條例第8條第6項之規定加重其刑，轉讓第二
    級毒品甲基安非他命部分，自無適用較藥事法第83條第1項
    為重之毒品危害防制條例第8條第6項規定之問題，附此敘明
    。
(七)、被告翁英原前因公共危險案件，經本院以97年度中交簡字第
    183號判處有期徒刑3月確定，嗣於97年4月7日易科罰金執行
    完畢乙節，有臺灣高等法院被告前案紀錄表1份在卷可憑，
    其受徒刑之執行完畢後，5年以內故意再犯本件有期徒刑以
    上之販賣第一、二級毒品，為累犯，除死刑、無期徒刑部分
    依法不得加重外，其餘部分則應依刑法第47條第1項規定，
    加重其刑。被告周俊榮、翁英原所犯犯罪事實欄如附表一編
    號10號之罪，為未遂犯，應依刑法第25條第2項減輕之。被
    告翁英原部分，並應先加後減之。
(八)、按98年5月20日修正公布之毒品危害防制條例第17條第2項關
    於「犯第四條至第八條之罪於偵查及審判中均自白者，減輕
    其刑。」之規定，旨在獎勵犯罪人之悛悔，同時使偵查或審
    判機關易於發現真實，以利毒品查緝，俾收防制毒品危害之
    效；故不論該被告之自白，係出於自動或被動、簡單或詳細
    、一次或多次，苟其於偵查及審判中均有自白，即應依法減
    輕其刑。又刑法上所稱之自白，係指行為人對其被訴之犯罪
    事實為任意性之供認而言（最高法院98年度臺上字第6958號
    判決意旨參見）。本案被告周俊榮、翁英原、林文豪就上開
    犯行於偵查中、本院審理時均承認上開毒品交易過程甚明（
    被告林文豪承認該等事實，僅係爭執有無共犯之適用），就
    此部分，均應依現行施行之毒品危害防制條例第17條第2項
    之規定減輕其刑（被告翁英原豪部分應依法先加重其刑【累
    犯】後減輕之）。
(九)、又毒品危害防制條例第4條第1項之罪，其法定刑為「死刑、
    無期徒刑」，刑度甚重。然同為販賣第一級毒品之人，其原
    因動機不一，犯罪情節未必盡同，或有大盤毒梟者，亦有中
    、小盤之分，甚或僅止於吸毒者友儕間為求互通有無之情形
    亦所在多有，其販賣行為所造成危害社會之程度自屬有異，
    法律科處此類犯罪，所設之法定最低本刑卻不可謂不重。為
    達懲儆被告，並可達防衛社會之目的者，自非不可依客觀之
    犯行與主觀之惡性二者加以考量其情狀，是否有可憫恕之處
    ，適用刑法第59條之規定酌量減輕其刑，期使個案裁判之量
    刑，能斟酌至當，符合比例原則。考量被告周俊榮、翁英原
    、林文豪販賣第一級毒品，對象、數量及所得非多，足見其
    非販賣毒品之大、中盤商，就全部犯罪情節觀之，尚非重大
    惡極，相較於長期、大量販賣毒品之真正毒梟而言，其對社
    會秩序與國民健康之危害，顯然較不成比例，倘科以最輕之
    法定本刑無期徒刑，未免過苛，且無從與真正長期、大量販
    毒之惡行區別，是本院衡其犯罪情狀，認被告周俊榮、翁英
    原、林文豪若科以最輕本刑無期徒刑，仍屬過重，在客觀上
    應足以引起一般人之同情，確有法重情輕之失衡情狀，爰依
    刑法第59條之規定，就其所犯販賣第一級毒品罪部分，各予
    以酌量遞減輕其刑。被告周俊榮、翁英原、林文豪販賣甲基
    安非他命之數量雖非甚鉅，與大盤販賣整批大量毒品者截然
    有別，且所得亦非甚多，惟被告周俊榮、翁英原、林文豪所
    犯販賣第二級毒品罪，其最輕本刑為有期徒刑7年，尚難謂
    其有情輕法重情形，故本院認並無適用刑法第59條規定之餘
    地，併此敘明。被告周俊榮、翁英原就販賣第一級毒品未遂
    部分，被告周俊榮應依法遞減輕之；被告翁英原應先加後遞
    減之。
(十)、爰審酌毒品對社會秩序及國民健康危害至深且鉅，嚴重影響
    社會治安，應嚴加非難，而為厲禁，而被告等明知毒品對人
    體健康戕害甚鉅，為牟取利益，無視國家杜絕毒品犯罪之禁
    令，多次販賣海洛因及販賣甲基安非他命，且被告周俊榮無
    償轉讓海洛因、甲基安非他命供他人施用，肇生他人施用毒
    品之來源，戕害國民身心健康，且有滋生其他犯罪之可能，
    及被告等不思以正當途徑合法掙取金錢，圖以販賣第一、二
    級毒品獲利，犯罪動機不良，又考量被告3人各自參與犯行
    之程度、分工、獲利暨被告周俊榮就販賣毒品部分，係居於
    主導地位，罪責較重等，及審酌被告周俊榮、翁英原犯後均
    已坦承犯行；被告林文豪否認犯行，未有表達悔悟之意，於
    犯罪後態度部分尚無從為其有利之考量，並參酌其等販賣毒
    品之次數、所得，暨其智識程度、生活狀況等一切情狀，分
    別量處如主文所示之刑，並均定其應執行刑，以資懲儆。
四、沒收部分：
(一)、按刑罰法令關於沒收之規定，兼採職權沒收主義與義務沒收
    主義。而毒品危害防制條例第18條第1項前段之規定屬絕對
    義務沒收，不問屬於犯人與否或有無查扣，均應宣告沒收（
    最高法院97年度729、1163、1612、2160、3915號判決意旨
    參照）。又按以營利為目的販入毒品，經多次販賣後，持有
    剩餘毒品被查獲，其各次販賣毒品行為，固應併合處罰，惟
    該持有剩餘毒品之低度行為，應僅為最後一次販賣毒品之高
    度行為所吸收，不另論罪，故就該查獲之剩餘毒品，祇能於
    最後一次之販賣毒品罪宣告沒收銷燬，不得於各次販賣毒品
    罪均宣告沒收銷燬（最高法院97年度臺上字第6057號判決參
    照）。扣案如犯罪事實欄所示之海洛因共36包（驗餘淨重共
    12.0963公克）甲基安非他命共6包（驗餘淨重共7.0963公克
    ），均係被告周俊榮供承係其於100年5月3日一起買進來，
    後來供販賣和轉讓後剩下甚明（見本院卷第133頁）均應依
    毒品危害防制條例第18條第1項前段之規定，不問屬於犯人
    與否，沒收銷燬之，並就海洛因部分於附表一編號10販賣海
    洛因項下予以宣告沒收銷燬之；就甲基安非他命應於附表二
    編號4轉讓第一級毒品犯行項下（同時有轉讓第二級毒品）
    予以宣告沒收銷燬之。本案扣案之0000000000行動電話1支
    （含SIM卡1張），為被告林文豪所有；0000000000、000000
    0000號行動電話2支（各SIM卡1張），為被告周俊榮所有，
    供其等販毒犯罪之用，業據其等供承在卷，應依毒品危害防
    制條例第19條第1項規定，在各次犯行之論罪科刑主文項下
    分別予以諭知沒收。扣案之電子磅秤1台，為被告周俊榮所
    有，且為供上開各次販賣毒器及轉讓毒品犯行所用之物，亦
    據被告周俊榮供述明確（見本院卷第133頁），是亦應於各
    次犯行下依毒品危害防制條例第19條第1項規定予以宣告沒
    收。至扣案其餘行動電話、吸食器（供施用毒品使用），核
    與本案犯罪無涉，業據其等供承在卷，爰不予以諭知沒收。
(二)、按毒品危害防制條例第19條第1項規定「犯第4條至第9條、
    第12條、第13條或第14條第1項、第2項之罪者，其供犯罪所
    用或因犯罪所得之財物，均沒收之，如全部或一部不能沒收
    時，追徵其價額或以其財產抵償之」；復按共同正犯間為避
    免執行時發生重複沒收、追徵、抵償之情形，故各共同正犯
    之間係採連帶沒收主義，於裁判時應諭知連帶沒收，不得就
    全體共同正犯供犯罪所用或其等犯罪之總所得，對各該共同
    正犯分別重複諭知沒收（最高法院99年度臺上字第1631號、
    91年度臺上字第2419號、96年度臺上字第2331號、第5551號
    、95年度臺上字第6051號判決意旨參照）。是本件被告3人
    就其等所各自參與犯行之販賣毒品所得金額，雖均未據扣案
    ，仍均應依毒品危害防制條例第19條第1項之規定宣告沒收
    之，並在各次犯行之論罪科刑主文下，諭知與共犯連帶沒收
    ，如全部或一部不能沒收時，以被告等之財產連帶抵償之。
據上論斷，應依刑事訴訟法第299條第1項前段，藥事法第83 條
第1項，毒品危害防制條例第4條第1項、第2項、第6項、第8條第
1項、第17條第2項、第18條第1項前段、第19條第1項，刑法第11
條、第47條第1項、第59條、第55條、第25條第2項、第51條第5
款、第9款，判決如主文。
本案經檢察官王全中到庭執行職務。
中    華    民    國  100    年     9     月    1     日
            刑事第十六庭  審判長法  官  王世華
                                法  官  楊欣怡
                                法  官  蔡美華
以上正本證明與原本無異。
如不服本判決應於收受判決後10日內向本院提出上訴書狀，並應
敘述具體理由；其未敘述上訴理由者，應於上訴期間屆滿後20日
內向本院補提理由書（均須按他造當事人之人數附繕本）「切勿
逕送上級法院」。
                                書記官  謝惠雯
中    華    民    國  100    年     9     月    1     日
附錄本案論罪科刑法條全文
製造、運輸、販賣第一級毒品者，處死刑或無期徒刑；處無期徒
刑者，得併科新臺幣2千萬元以下罰金。
製造、運輸、販賣第二級毒品者，處無期徒刑或7年以上有期徒
刑，得併科新臺幣1千萬元以下罰金。
製造、運輸、販賣第三級毒品者，處5年以上有期徒刑，得併科
新臺幣7百萬元以下罰金。
製造、運輸、販賣第四級毒品者，處3年以上10年以下有期徒刑
，得併科新臺幣3百萬元以下罰金。
製造、運輸、販賣專供製造或施用毒品之器具者，處1年以上7
年以下有期徒刑，得併科新臺幣1百萬元以下罰金。
前五項之未遂犯罰之。
毒品危害防制條例第8條第1項
轉讓第一級毒品者，處 1 年以上 7 年以下有期徒刑，得併科新
臺幣 1 百萬元以下罰金。
藥事法第83條第1項
明知為偽藥或禁藥，而販賣、供應、調劑、運送、寄藏、牙保、
轉讓或意圖販賣而陳列者，處7年以下有期徒刑，得併科新臺幣5
百萬元以下罰金。
附表一：
┌─┬───┬───┬──────┬────┬────┬──┬────────────┐
│編│販賣對│確定身│交易時間    │交易地點│交易毒品│販毒│販賣毒品過程            │
│號│象    │分之販│            │        │        │所得│                        │
│  │      │毒者  │            │        │        │    │                        │
├─┼───┼───┼──────┼────┼────┼──┼────────────┤
│1 │羅宗舜│周俊榮│100年4月13日│臺中市健│海洛因  │新臺│羅宗舜於100年4月13日下午│
│  │      │翁英原│晚上6、7時許│行路與學│        │幣（│4時38分許，以其使用之門 │
│  │      │林文豪│            │士路路口│        │下同│號0000-000000號撥打被告 │
│  │      │      │            │        │        │）  │林文豪持用之0000-000000 │
│  │      │      │            │        │        │1000│號表示欲向「阿弟」購買毒│
│  │      │      │            │        │        │元  │品，被告林文豪旋撥打被告│
│  │      │      │            │        │        │    │周俊榮、翁英原共同持用之│
│  │      │      │            │        │        │    │0000-000000號聯繫購買「 │
│  │      │      │            │        │        │    │高梁」即海洛因之事，俟於│
│  │      │      │            │        │        │    │左列時、地，被告林文豪與│
│  │      │      │            │        │        │    │羅宗舜共同前往，由被告周│
│  │      │      │            │        │        │    │俊榮或翁英原交付海洛因  │
│  │      │      │            │        │        │    │1000 元，並收取1000元。 │
│  │      │      │            │        │        │    │                        │
│  │      │      │            │        │        │    │                        │
│  │      │      │            │        │        │    │                        │
├─┼───┼───┼──────┼────┼────┼──┼────────────┤
│2 │羅宗舜│周俊榮│100年4月16日│臺中市西│海洛因  │1000│羅宗舜於100年4月16日凌晨│
│  │      │翁英原│凌晨2、3時許│區○村路│        │元  │1時59分3秒，以其使用之門│
│  │      │林文豪│間          │與五權七│        │    │號0000-000000號撥打被告 │
│  │      │      │            │街路口附│        │    │林文豪持用之0000-000000 │
│  │      │      │            │近      │        │    │號表示欲向「阿弟」購買「│
│  │      │      │            │        │        │    │一張」，被告林文豪旋於同│
│  │      │      │            │        │        │    │日凌晨1時59分36秒，撥打 │
│  │      │      │            │        │        │    │被告周俊榮、翁英原共同持│
│  │      │      │            │        │        │    │用之0000-000000號聯繫購 │
│  │      │      │            │        │        │    │買「高梁」即海洛因之事，│
│  │      │      │            │        │        │    │俟於左列時、地，被告林文│
│  │      │      │            │        │        │    │豪與羅宗舜共同前往，由被│
│  │      │      │            │        │        │    │告周俊榮或翁英原交付海洛│
│  │      │      │            │        │        │    │因1000元，並收取1000元。│
│  │      │      │            │        │        │    │                        │
│  │      │      │            │        │        │    │                        │
├─┼───┼───┼──────┼────┼────┼──┼────────────┤
│3 │羅宗舜│周俊榮│100年4月24日│臺中市西│海洛因  │500 │羅宗舜於100年4月24日0時 │
│  │      │翁英原│0時至凌晨1時│區○村路│        │元  │28分1秒，以其使用之門號 │
│  │      │林文豪│許間        │與五權七│        │    │0000-000000號撥打被告林 │
│  │      │      │            │街路口附│        │    │文豪持用之0000-000000號 │
│  │      │      │            │近      │        │    │表示身上僅有500元，欲向 │
│  │      │      │            │        │        │    │「阿弟」購買毒品，被告林│
│  │      │      │            │        │        │    │文豪旋於同日凌晨0時28分 │
│  │      │      │            │        │        │    │30秒，撥打被告周俊榮、翁│
│  │      │      │            │        │        │    │英原共同持用之0000-00000│
│  │      │      │            │        │        │    │4號聯繫購買「2罐酒」之事│
│  │      │      │            │        │        │    │，俟於左列時、地，被告林│
│  │      │      │            │        │        │    │文豪與羅宗舜共同前往，由│
│  │      │      │            │        │        │    │被告周俊榮或翁英原交付海│
│  │      │      │            │        │        │    │洛因1000元，並收取500 元│
│  │      │      │            │        │        │    │給對方，不足之500元則尚 │
│  │      │      │            │        │        │    │賒欠中。                │
│  │      │      │            │        │        │    │                        │
├─┼───┼───┼──────┼────┼────┼──┼────────────┤
│4 │羅宗舜│周俊榮│100年4月24日│臺中市西│海洛因  │2000│羅宗舜於100年4月24日下午│
│  │      │翁英原│下午5、6時許│區○村路│        │元  │5時56分14秒，以其使用之 │
│  │      │林文豪│間          │與五權七│        │    │門號0000-000000號撥打被 │
│  │      │      │            │街路口附│        │    │告林文豪持用之0000-00000│
│  │      │      │            │近      │        │    │2號表示欲向「阿弟」購買 │
│  │      │      │            │        │        │    │「二千」，被告林文豪旋於│
│  │      │      │            │        │        │    │同日下午5時56分37秒，撥 │
│  │      │      │            │        │        │    │打被告周俊榮、翁英原共同│
│  │      │      │            │        │        │    │持用之0000-000000號聯繫 │
│  │      │      │            │        │        │    │購買「2罐高梁」即海洛因 │
│  │      │      │            │        │        │    │之事，俟於左列時、地，被│
│  │      │      │            │        │        │    │告林文豪與羅宗舜共同前往│
│  │      │      │            │        │        │    │，由被告周俊榮或翁英原交│
│  │      │      │            │        │        │    │付海洛因2000元，並收取  │
│  │      │      │            │        │        │    │2000 元。               │
│  │      │      │            │        │        │    │                        │
│  │      │      │            │        │        │    │                        │
├─┼───┼───┼──────┼────┼────┼──┼────────────┤
│5 │羅宗舜│周俊榮│100年4月25日│臺中市西│海洛因  │2000│羅宗舜於100年4月25日凌晨│
│  │      │翁英原│凌晨4、5時許│區○村路│        │元  │4時34分4秒，以其使用之門│
│  │      │林文豪│間          │與五權七│        │    │號0000-000000號撥打被告 │
│  │      │      │            │街路口附│        │    │林文豪持用之0000-000000 │
│  │      │      │            │近      │        │    │號表示欲向「阿弟」購買「│
│  │      │      │            │        │        │    │二千」，被告林文豪旋於同│
│  │      │      │            │        │        │    │日凌晨4時34分46秒，撥打 │
│  │      │      │            │        │        │    │被告周俊榮、翁英原共同持│
│  │      │      │            │        │        │    │用之0000-000000號聯繫購 │
│  │      │      │            │        │        │    │買「2罐高梁」即海洛因之 │
│  │      │      │            │        │        │    │事，俟於左列時、地，被告│
│  │      │      │            │        │        │    │林文豪與羅宗舜共同前往，│
│  │      │      │            │        │        │    │由被告周俊榮或翁英原交付│
│  │      │      │            │        │        │    │海洛因2000元，並收取2000│
│  │      │      │            │        │        │    │元。                    │
│  │      │      │            │        │        │    │                        │
│  │      │      │            │        │        │    │                        │
├─┼───┼───┼──────┼────┼────┼──┼────────────┤
│6 │綽號「│周俊榮│100年3月27日│臺中市西│甲基安非│2000│綽號「長腳的」（臺語）之│
│  │長腳的│翁英原│下午5、6時許│區○村路│他命    │元  │男子於100年3月27日下午4 │
│  │」（臺│林文豪│間          │與五權通│        │    │時17分許，以其使用之門號│
│  │語）之│      │            │街口之統│        │    │0000-000000號撥打被告林 │
│  │人    │      │            │一超商  │        │    │文豪持用之0000-000000號 │
│  │      │      │            │        │        │    │表示欲向「阿弟」購買「2 │
│  │      │      │            │        │        │    │」，被告林文豪旋於同日下│
│  │      │      │            │        │        │    │午4時20分許，撥打被告周 │
│  │      │      │            │        │        │    │俊榮、翁英原共同持用之  │
│  │      │      │            │        │        │    │0000-000000號聯繫購毒之 │
│  │      │      │            │        │        │    │事，俟於左列時、地，由被│
│  │      │      │            │        │        │    │告林文豪帶「長腳的」一同│
│  │      │      │            │        │        │    │前往，由被告周俊榮或翁英│
│  │      │      │            │        │        │    │原交付甲基安非他命2000元│
│  │      │      │            │        │        │    │，並收取2000元。        │
│  │      │      │            │        │        │    │                        │
│  │      │      │            │        │        │    │                        │
├─┼───┼───┼──────┼────┼────┼──┼────────────┤
│7 │綽號「│周俊榮│100年4月20日│臺中市西│甲基安非│3000│綽號「長腳的」（臺語）之│
│  │長腳的│翁英原│晚上7、8時許│區○村路│他命    │元  │男子於100年4月20日下午1 │
│  │」（臺│林文豪│            │與五權通│        │    │時22分、下午6時1分許，以│
│  │語）之│      │            │街口之統│        │    │其使用之門號0000-000000 │
│  │人    │      │            │一超商  │        │    │號撥打被告林文豪持用之  │
│  │      │      │            │        │        │    │0000-000000號表示欲向「 │
│  │      │      │            │        │        │    │阿弟」購買「3罐啤酒」， │
│  │      │      │            │        │        │    │被告林文豪旋於同日下午6 │
│  │      │      │            │        │        │    │時24分許，撥打電話給陳國│
│  │      │      │            │        │        │    │慶，要求陳國慶帶「長腳的│
│  │      │      │            │        │        │    │」前往交易地點，另被告林│
│  │      │      │            │        │        │    │文豪於同日晚上7時12分許 │
│  │      │      │            │        │        │    │，撥打被告周俊榮、翁英原│
│  │      │      │            │        │        │    │共同持用之0000-000000號 │
│  │      │      │            │        │        │    │聯繫「叫國慶去拿啤酒3罐 │
│  │      │      │            │        │        │    │」等購毒之事，俟於左列時│
│  │      │      │            │        │        │    │、地，由陳國慶帶「長腳的│
│  │      │      │            │        │        │    │」前往約定地點，「長腳的│
│  │      │      │            │        │        │    │」向被告周俊榮或翁英原購│
│  │      │      │            │        │        │    │得甲基安非他命3000元，「│
│  │      │      │            │        │        │    │長腳」並交付3000元給對方│
│  │      │      │            │        │        │    │。                      │
│  │      │      │            │        │        │    │                        │
│  │      │      │            │        │        │    │                        │
├─┼───┼───┼──────┼────┼────┼──┼────────────┤
│8 │陳國慶│周俊榮│100年3月26日│臺中市西│海洛因  │500 │陳國慶於100年3月26日下午│
│  │林文豪│翁英原│下午4、5時許│區○村路│        │元  │4時30分許，以其使用之門 │
│  │      │      │間          │與五權通│        │    │號0000-000000號撥打林文 │
│  │      │      │            │街口之統│        │    │豪持用之0000-000000號表 │
│  │      │      │            │一超商  │        │    │示欲與林文豪各出500元向 │
│  │      │      │            │        │        │    │「阿弟」購買毒品，然林文│
│  │      │      │            │        │        │    │豪與陳國慶現金不足，遂由│
│  │      │      │            │        │        │    │其中1人出500元，林文豪並│
│  │      │      │            │        │        │    │於同日下午4時31分許，撥 │
│  │      │      │            │        │        │    │打被告周俊榮、翁英原共同│
│  │      │      │            │        │        │    │持用之0000-000000號聯繫 │
│  │      │      │            │        │        │    │「想拿一塊還你」等購毒之│
│  │      │      │            │        │        │    │事，俟於左列時、地，由林│
│  │      │      │            │        │        │    │文豪前往向被告周俊榮或翁│
│  │      │      │            │        │        │    │英原購得海洛因500元，林 │
│  │      │      │            │        │        │    │文豪並交付500元給對方。 │
│  │      │      │            │        │        │    │                        │
│  │      │      │            │        │        │    │                        │
├─┼───┼───┼──────┼────┼────┼──┼────────────┤
│9 │林文豪│周俊榮│100年3月28日│臺中市西│甲基安非│1000│林文豪於100年3月28日上午│
│  │      │翁英原│下午1、2時許│區○村路│他命    │元  │11時25分許，以其持用之  │
│  │      │      │            │與五權八│        │    │0000-000000號傳簡訊「高 │
│  │      │      │            │街口    │        │    │梁酒先拿1瓶給我明天再給 │
│  │      │      │            │        │        │    │你好嗎？」至被告周俊榮、│
│  │      │      │            │        │        │    │翁英原共同持用之0983    │
│  │      │      │            │        │        │    │-162174號欲購買毒品，俟 │
│  │      │      │            │        │        │    │於左列時、地，由被告林文│
│  │      │      │            │        │        │    │豪前往向被告周俊榮或翁英│
│  │      │      │            │        │        │    │原購得甲基安非他命1000  │
│  │      │      │            │        │        │    │元，並收取1000元。      │
│  │      │      │            │        │        │    │                        │
├─┼───┼───┼──────┼────┼────┼──┼────────────┤
│10│林文豪│周俊榮│100年5月3日 │臺中市西│海洛因  │1000│林文豪於100年5月3日下午 │
│  │      │翁英原│晚上6時35分 │區○村路│        │元（│，配合警方而撥打電話給被│
│  │      │      │許          │與五權八│        │未遂│告周俊榮、翁英原聯繫購買│
│  │      │      │            │街口    │        │）  │之事後，被告周俊榮指示翁│
│  │      │      │            │        │        │    │英原出面交易，交易尚未成│
│  │      │      │            │        │        │    │功，於左列時、地，為警查│
│  │      │      │            │        │        │    │獲。                    │
└─┴───┴───┴──────┴────┴────┴──┴────────────┘
  編號1主文如下：
  周俊榮共同販賣第一級毒品，處有期徒刑柒年拾月。扣案之
  0000000000、0000000000號行動電話貳支（含門號卡貳張）及
  電子磅秤壹台，均沒收；未扣案之販賣毒品所得新臺幣壹仟元
  與翁英原、林文豪連帶沒收之，如全部或一部不能沒收時，以
  其等財產連帶抵償之。
  翁英原共同販賣第一級毒品，累犯，處有期徒刑柒年柒月。扣
  案之0000000000、0000000000號行動電話貳支（含門號卡貳張
  ）及電子磅秤壹台，均沒收；未扣案之販賣毒品所得新臺幣壹
  仟元與周俊榮、林文豪連帶沒收之，如全部或一部不能沒收時
  ，以其等財產連帶抵償之。
  林文豪共同販賣第一級毒品，處有期徒刑柒年捌月。扣案之
  0000000000、0000000000號行動電話貳支（含門號卡貳張）及
  電子磅秤壹台，均沒收；未扣案之販賣毒品所得新臺幣壹仟元
  與周俊榮、翁英原連帶沒收之，如全部或一部不能沒收時，以
  其等財產連帶抵償之。
  編號2主文如下：
  周俊榮共同販賣第一級毒品，處有期徒刑柒年拾月。扣案之
  0000000000、0000000000號行動電話貳支（含門號卡貳張）及
  電子磅秤壹台，均沒收；未扣案之販賣毒品所得新臺幣壹仟元
  與翁英原、林文豪連帶沒收之，如全部或一部不能沒收時，以
  其等財產連帶抵償之。
  翁英原共同販賣第一級毒品，累犯，處有期徒刑柒年柒月。扣
  案之0000000000、0000000000號行動電話貳支（含門號卡貳張
  ）及電子磅秤壹台，均沒收；未扣案之販賣毒品所得新臺幣壹
  仟元與周俊榮、林文豪連帶沒收之，如全部或一部不能沒收時
  ，以其等財產連帶抵償之。
  林文豪共同販賣第一級毒品，處有期徒刑柒年捌月。扣案之
  0000000000、0000000000號行動電話貳支（含門號卡貳張）及
  電子磅秤壹台，均沒收；未扣案之販賣毒品所得新臺幣壹仟元
  與周俊榮、翁英原連帶沒收之，如全部或一部不能沒收時，以
  其財產連帶抵償之。
  編號3主文如下：
  周俊榮共同販賣第一級毒品，處有期徒刑柒年拾月。扣案之00
  00000000、0000000000號行動電話貳支（含門號卡貳張）及電
  子磅秤壹台，均沒收；未扣案之販賣毒品所得新臺幣伍佰元與
  翁英原、林文豪連帶沒收之，如全部或一部不能沒收時，以其
  等財產連帶抵償之。
  翁英原共同販賣第一級毒品，累犯，處有期徒刑柒年柒月。扣
  案之0000000000、0000000000號行動電話貳支（含門號卡貳張
  ）及電子磅秤壹台，均沒收；未扣案之販賣毒品所得新臺幣伍
  佰元與周俊榮、林文豪連帶沒收之，如全部或一部不能沒收時
  ，以其等財產連帶抵償之。
  林文豪共同販賣第一級毒品，處有期徒刑柒年捌月。扣案之
  0000000000、0000000000號行動電話貳支（含門號卡貳張）及
  電子磅秤壹台，均沒收；未扣案之販賣毒品所得新臺幣伍佰元
  與周俊榮、翁英原連帶沒收之，如全部或一部不能沒收時，以
  其等財產連帶抵償之。
  編號4、5各次主文如下：
  周俊榮共同販賣第一級毒品，處有期徒刑柒年拾月。扣案之00
  00000000、0000000000號行動電話貳支（含門號卡貳張）及電
  子磅秤壹台，均沒收；未扣案之販賣毒品所得新臺幣貳仟元與
  翁英原、林文豪連帶沒收之，如全部或一部不能沒收時，以其
  等財產連帶抵償之。
  翁英原共同販賣第一級毒品，累犯，處有期徒刑柒年柒月。扣
  案之0000000000、0000000000號行動電話貳支（含門號卡貳張
  ）及電子磅秤壹台，均沒收；未扣案之販賣毒品所得新臺幣貳
  仟元與周俊榮、林文豪連帶沒收之，如全部或一部不能沒收時
  ，以其等財產連帶抵償之。
  林文豪共同販賣第一級毒品，處有期徒刑柒年捌月。扣案之
  0000000000、0000000000號行動電話貳支（含門號卡貳張）及
  電子磅秤壹台，均沒收；未扣案之販賣毒品所得新臺幣貳仟元
  與周俊榮、翁英原連帶沒收之，如全部或一部不能沒收時，以
  其等財產連帶抵償之。
  編號6主文如下：
  周俊榮共同販賣第二級毒品，處有期徒刑年拾月。扣案之00
  00000000、0000000000號行動電話貳支（含門號卡貳張）及電
  子磅秤壹台，均沒收；未扣案之販賣毒品所得新臺幣貳仟元與
  翁英原、林文豪連帶沒收之，如全部或一部不能沒收時，以其
  等財產連帶抵償之。
  翁英原共同販賣第二級毒品，累犯，處有期徒刑年柒月。扣
  案之0000000000、0000000000號行動電話貳支（含門號卡貳張
  ）及電子磅秤壹台，均沒收；未扣案之販賣毒品所得新臺幣貳
  仟元與周俊榮、林文豪連帶沒收之，如全部或一部不能沒收時
  ，以其等財產連帶抵償之。
  林文豪共同販賣第二級毒品，處有期徒刑年捌月。扣案之00
  00000000、0000000000號行動電話貳支（含門號卡貳張）及電
  子磅秤壹台，均沒收；未扣案之販賣毒品所得新臺幣貳仟元與
  周俊榮、翁英原連帶沒收之，如全部或一部不能沒收時，以其
  等財產連帶抵償之。
  編號7主文如下：
  周俊榮共同販賣第二級毒品，處有期徒刑年拾月。扣案之00
  00000000、0000000000號行動電話貳支（含門號卡貳張）及電
  子磅秤壹台，均沒收；未扣案之販賣毒品所得新臺幣仟元與
  翁英原、林文豪連帶沒收之，如全部或一部不能沒收時，以其
  等財產連帶抵償之。
  翁英原共同販賣第二級毒品，累犯，處有期徒刑年柒月。扣
  案之0000000000、0000000000號行動電話貳支（含門號卡貳張
  ）及電子磅秤壹台，均沒收；未扣案之販賣毒品所得新臺幣
  仟元與周俊榮、林文豪連帶沒收之，如全部或一部不能沒收時
  ，以其等財產連帶抵償之。
  林文豪共同販賣第二級毒品，處有期徒刑年捌月。扣案之00
  00000000、0000000000號行動電話貳支（含門號卡貳張）及電
  子磅秤壹台，均沒收；未扣案之販賣毒品所得新臺幣仟元與
  周俊榮、翁英原連帶沒收之，如全部或一部不能沒收時，以其
  等財產連帶抵償之。
  編號8主文如下：
  周俊榮共同販賣第一級毒品，處有期徒刑柒年拾月。扣案之00
  00000000、0000000000號行動電話貳支（含門號卡貳張）及電
  子磅秤壹台，均沒收；未扣案之販賣毒品所得新臺幣伍佰元與
  翁英原連帶沒收之，如全部或一部不能沒收時，以其等財產連
  帶抵償之。
  翁英原共同販賣第一級毒品，累犯，處有期徒刑柒年柒月。扣
  案之00 00000000、0000000000號行動電話貳支（含門號卡貳
  張）及電子磅秤壹台，均沒收；未扣案之販賣毒品所得新臺幣
  伍佰元與周俊榮連帶沒收之，如全部或一部不能沒收時，以其
  等財產連帶抵償之。
  編號9主文如下：
  周俊榮共同販賣第二級毒品，處有期徒刑年拾月。扣案之00
  00000000、0000000000號行動電話貳支（含門號卡貳張）及電
  子磅秤壹台，均沒收；未扣案之販賣毒品所得新臺幣壹仟元與
  翁英原連帶沒收之，如全部或一部不能沒收時，以其等財產連
  帶抵償之。
  翁英原共同販賣第二級毒品，累犯，處有期徒刑年柒月。扣
  案之00 00000000、0000000000號行動電話貳支（含門號卡貳
  張）及電子磅秤壹台，均沒收；未扣案之販賣毒品所得新臺幣
  壹仟元與周俊榮連帶沒收之，如全部或一部不能沒收時，以其
  等財產連帶抵償之。
  編號10主文如下：
  周俊榮共同販賣第一級毒品未遂，處有期徒刑肆年貳月。扣案
  之00 00000000、0000000000號行動電話貳支（含門號卡貳張
  ）及電子磅秤壹台，均沒收；扣案之海洛因共拾陸包（驗餘
  淨重共拾貳點零玖陸公克），均沒收銷燬之。
  翁英原共同販賣第一級毒品未遂，累犯，處有期徒刑肆年。扣
  案之0000000000、0000000000號行動電話貳支（含門號卡貳張
  ）及電子磅秤壹台，均沒收；扣案之海洛因共拾陸包（驗餘
  淨重共拾貳點零玖陸公克），均沒收銷燬之。
附表二（被告周俊榮轉讓部分）
 ┌─┬───┬────┬────┬───┬────────┐
 │編│轉讓對│轉讓時間│轉讓地點│轉讓毒│轉讓過程        │
 │號│象    │        │        │品種類│                │
 ├─┼───┼────┼────┼───┼────────┤
 │1 │翁英原│100年5月│臺中市西│海洛因│被告周俊榮於左列│
 │  │      │3日下午 │區五權八│      │時、地，無償提供│
 │  │      │3、4時許│街145號6│      │海洛因予翁英原1 │
 │  │      │間      │樓之18  │      │次，翁英原遂將海│
 │  │      │        │        │      │洛因摻入香菸內吸│
 │  │      │        │        │      │食。            │
 ├─┼───┼────┼────┼───┼────────┤
 │2 │翁英原│100年5月│臺中市西│甲基安│被告周俊榮於左列│
 │  │      │3日下午3│區五權八│非他命│時、地，無償提供│
 │  │      │、4時許 │街145號6│      │甲基安非他命予翁│
 │  │      │間      │樓之18  │      │英原1次，翁英原 │
 │  │      │        │        │      │遂將甲基安非他命│
 │  │      │        │        │      │放入吸食器內燒烤│
 │  │      │        │        │      │施用。          │
 ├─┼───┼────┼────┼───┼────────┤
 │3 │林禹睿│100年5月│臺中市西│海洛因│被告周俊榮於左列│
 │  │      │3日下午3│區五權八│及甲基│時、地，將甲基安│
 │  │      │時許    │街145號6│安非他│非他命及海洛因放│
 │  │      │        │樓之18  │命    │入吸食器內燒烤，│
 │  │      │        │        │      │並無償提供予林禹│
 │  │      │        │        │      │睿施用1次。     │
 ├─┼───┼────┼────┼───┼────────┤
 │4 │蕭文彬│100年5月│臺中市西│海洛因│被告周俊榮於左列│
 │  │      │3日下午5│區五權八│及甲基│時、地，將甲基安│
 │  │      │時許    │街145號6│安非他│非他命及海洛因放│
 │  │      │        │樓之18  │命    │入吸食器內燒烤，│
 │  │      │        │        │      │並無償提供予蕭文│
 │  │      │        │        │      │彬施用1次。     │
 └─┴───┴────┴────┴───┴────────┘
 編號1主文如下：
 周俊榮轉讓第一級毒品，處有期徒刑拾月。扣案之電子磅秤壹
 台沒收。
 編號2主文如下：
 周俊榮明知為禁藥而轉讓，處有期徒刑捌月。扣案之電子磅秤
 壹台沒收。
 編號3主文如下：
 周俊榮轉讓第一級毒品，處有期徒刑拾壹月。扣案之電子磅秤
 壹台沒收。
 編號4主文如下：
 周俊榮轉讓第一級毒品，處有期徒刑拾壹月。扣案之電子磅秤
 壹台沒收。扣案之甲基安非他命共陸包（驗餘淨重共柒點零玖
 陸公克），均沒收銷燬之。
附表三、應執行刑欄：
(一)、
周俊榮犯如附表一、二所示之各罪，各處如附表一、二「主文欄
」所示之刑（含主刑、從刑）。應執行有期徒刑拾年捌月。扣
案之0000000000、0000000000、0000000000號行動電話支（含
門號卡張）及電子磅秤壹台，均沒收；扣案之海洛因共拾陸
包（驗餘淨重共拾貳點零玖陸公克）及甲基安非他命共陸包（
驗餘淨重共柒點零玖陸公克），均沒收銷燬之；未扣案之販賣
毒品所得共新臺幣壹萬仟元，其中新臺幣壹萬壹仟伍佰元與翁
英原、林文豪連帶沒收之，如全部或一部不能沒收時，以其等財
產連帶抵償之；其中新臺幣壹仟伍佰元與翁英原連帶沒收之，如
全部或一部不能沒收時，以其等財產連帶抵償之。
(二)、
翁英原犯如附表一所示之各罪，均累犯，各處如附表一「主文欄
」所示之刑（含主刑、從刑）。應執行有期徒刑拾壹年陸月。扣
案之0000000000、0000000000、0000000000號行動電話支（含
門號卡張）及電子磅秤壹台，均沒收；扣案之海洛因共拾陸
包（驗餘淨重共拾貳點零玖陸公克），均沒收銷燬之；未扣案
之販賣毒品所得共新臺幣壹萬仟元，其中新臺幣壹萬壹仟伍佰
元與周俊榮、林文豪連帶沒收之，如全部或一部不能沒收時，以
其等財產連帶抵償之；其中新臺幣壹仟伍佰元與周俊榮連帶沒收
之，如全部或一部不能沒收時，以其等財產連帶抵償之。
(三)、
林文豪犯如附表一所示之各罪，各處如附表一「主文欄」所示之
刑（含主刑、從刑）。應執行有期徒刑拾壹年。扣案之00000000
00、0000000000、0000000000號行動電話支（含門號卡張）
及電子磅秤壹台，均沒收；未扣案之販賣毒品所得共新臺幣壹萬
壹仟伍佰元與周俊榮、翁英原連帶沒收之，如全部或一部不能沒
收時，以其等財產連帶抵償之。